Inventaris van het archief van de Directie Wetgeving en Juridische Zaken en voorganger van het Ministerie van Economische Zaken, (1945) 1976-2005 (2008)
Nationaal Archief, Den Haag
- Taakuitvoering, 1.
  - Openbare orde, -1.75
    - Maatregelen ten opzichte van Nederlanders en ingezetenen. Familie en personeelsaangelegenheden, -1.755
      - Stukken betreffende het vaststellen, wijzigen en uitvoeren van een wet, houdende regels ter bescherming van de persoonlijke levenssfeer in verband met persoonsregistraties (Wet Persoonsregistraties), alsmede de hierop gebaseerde reglementen, 1975 - 1991; 509-512; 3 pakken en 1 omslag
        - 1977 - 1981, 510; pak
        - 1986 - 1989, 511; omslag
        - 1987 - 1991, 512; pak
      - Stukken betreffende het leveren van commentaar op het wetsontwerp inzake de benoembaarheid van vreemdelingen in de openbare dienst, 1984; 513; omslag
    - Toezicht op vermakelijkheden, vertoningen, tentoonstellingen e.d., -1.758.1
      - Stukken betreffende het opstellen van een Koninklijk Besluit houdende vernietiging van de besluiten van burgemeester en wethouders van Sliedrecht van 30 juni 1971 en van 16 november 1971 tot verlening van een ontheffing ten behoeve van een tentoonstelling, 1972 - 1977; 514; omslag
  - Gezondheid, -1.77
    - Toezicht op producten, -1.773
      - Stukken betreffende het mede-vaststellen van de procedure voor het versnellen van het tot stand komen van Warenwetbesluiten, 1967 - 1968; 515; omslag
      - Stukken betreffende het verlenen van medewerking aan het Produktschap voor Gedistilleerde Dranken inzake het wijzigen van de Verordening Hoeveelheidsaanduiding Gedistilleerde Dranken, 1979 - 1981; 516; omslag
      - Nota aan de staatssecretaris over de openbare behandeling van het wetsvoorstel tot wijziging van de Warenwet, waarbij de Regeling Product-recall door het ministerie van Economische Zaken wordt afgeraden, 1986; 517; stuk
      - Stukken betreffende het vaststellen van het Warenwetbesluit Etikettering van Schoeisel, 1994 - 1996; 518; omslag
    - Hygiëne van lucht, bodem en water, -1.777
      - Schadelijke en gevaarlijke inrichtingen, -1.777.5
        - Toezicht bij het oprichten van inrichtingen, welke gevaar, schade of hinder kunnen veroorzaken. Hier o.m.: Hinderwet en Hinderbesluit in algemene zin, -1.777.51
          - Stukken betreffende het wijzigen van de boorvergunning Vlieland II, verstrekt aan de Nederlandse Aardolie Maatschappij BV en DSM Energie BV, als gevolg van het beroep dat is aangespannen door de Landelijke Vereniging tot Behoud van de Waddenzee te Harlingen, 1985 - 1986; 519; omslag
      - Tegengaan van verontreiniging van lucht, bodem en water, -1.777.6
        - Stukken betreffende het adviseren over de totstandkoming van het ontwerp van wet met betrekking tot de luchtverontreiniging en de Hinderwet in het algemeen, 1967 - 1968; 520-524; 5 omslagen
          - 1967, 520; omslag
          - 1968 feb, 521; omslag
          - 1968 mrt. - mei, 522; omslag
            Nota bene: Bevat 3 tekeningen
          - 1968 juni, 523; omslag
          - 1968 juli, 524; omslag
        - Stukken betreffende het instellen van een tijdelijke projectgroep inzake de uitwerking van de beleidsaanbevelingen van het Milieuproduktieplan, 1984; 525; omslag
        - Verontreiniging van de lucht, -1.777.65
          - Stukken betreffende het informeren van de minister over de juridische aspecten van het dossier luchtkwaliteit, naar aanleiding van de behandeling in de Tweede Kamer van het wetsvoorstel tot wijziging van de Wet Milieubeheer (luchtkwaliteitseisen), 2005 - 2006; 526; omslag
        - Verontreiniging van oppervlaktewater, -1.777.68
          - Stukken betreffende het tot stand komen van het Koninklijk Besluit van 2 september 1982 houdende inwerkingtreding van de Wet Schadefonds Olietankschepen en van het Besluit Opgave Bijdragende Olie, 527; pak
  - Waterstaat, -1.79
    - Stukken betreffende het adviseren van de minister van Verkeer en Waterstaat inzake de totstandkoming van de Grondwaterwet, 1967; 528; omslag
      Nota bene: Bevat 6 tekeningen, waarvan 1 aan te vragen onder inv.nr. 3493
  - Verkeer. Vervoer. Post. Telecommunicatie, -1.81
    - Stukken betreffende het vaststellen en wijzigen van de Regeling Vergoedingen OPTA (Onafhankelijke Post en Telecommunicatie Autoriteit), 2002 - 2005; 529-531; 3 omslagen
      Nota bene: Geordend op regeling
      - Regeling voor 2003 2002 - 2003, 529; omslag
      - Regeling voor 2004 2004, 530; omslag
      - Regelingen voor 2005 en 2006 2004 - 2005, 531; omslag
    - Stukken betreffende het vaststellen van de Regeling Rechtspositie Vaste Leden van de OPTA (Onafhankelijke Post- en Telecommunicatie Autoriteit), 2005; 532; omslag
    - Wegverkeer, -1.811
      - Stukken betreffende het voorbereiden van het wetsontwerp tot wijziging van de Wegenverkeerswet, 1978 - 1989; 533-534; 1 pak en 1 omslag
        - 1978 - 1979, 533; omslag
        - 1985 - 1989, 534; pak
    - Railverkeer. Kabelbanen. Transportleidingen, -1.812
      - Stukken betreffende het opstellen van regels voor verplichte informatie-uitwisseling bij graafwerkzaamheden met betrekking tot kabels en leidingen: Regeling Grondroerders (Wet Informatie-Uitwisseling Ondergrondse Netten, ook wel Grondroerdersregeling genoemd), 2003 - 2006; 535-539; 1 pak en 4 omslagen
        - 2003 - 2004, 535; omslag
        - 2004 - 2005, 536; omslag
        - 2005, 537; pak
        - 2005 - 2006, 538; omslag
        - 2005 - 2006, 539; omslag
      - Transportleidingen, -1.812.8
        - Stukken betreffende het verlenen en intrekken van concessies, 1959 - 1994; 540-561; 1 pak en 21 omslagen
          - Aethylen-Rohrleitungs-Gesellschaft mit beschränkter Haftung & Co. Kommanditgesellschaft te Marl (Bondsrepubliek Duitsland (BRD)) voor de aanleg en instandhouding op Nederlands grondgebied van een pijpleiding bestemd voor het transport van ethyleen tussen Dormagen (BRD) en Beek 1968 - 1969, 540; omslag
            Nota bene: Bevat 2 tekeningen
          - Air products Nederland BV voor de aanleg en instandhouding van een waterstofgasleiding van Rozenburg naar Zwijndrecht 1984 - 1985, 541; omslag
            Nota bene: Bevat 6 tekeningen, aan te vragen onder inv.nrs. 3557 - 3562
          - Akzo Zout Chemie Nederland BV; voor de aanleg en instandhouding van een pijpleiding voor transport van watersstofchloride van Dordrecht naar Rotterdam 1986 - 1987, 542
            Nota bene: Bevat 1 tekening, aan te vragen onder inv.nr. 3563
          - Akzo Zout Chemie Nederland BV; voor de aanleg, het gebruik en de instandhouding van een pijpleiding voor het vervoer van pekel van Heiligerlee naar Delfzijl (ingetrokken aanvraag) 1980 - 1981, 543; omslag
            Nota bene: Bevat 1 tekening, aan te vragen onder inv.nr. 3481
          - Amoco Netherlands Petroleum Company voor de aanleg en de instandhouding van een pijpleiding en de daarbij behorende werken bestemd voor het transport van ruwe 1984 - 1985, 544; omslag
            Nota bene: Bevat 1 tekening, aan te vragen onder inv.nr. 3496
          - Dow Chemical NV voor de aanleg en instandhouding van een pijpleiding van Rotterdam naar Terneuzen; originele concessie 1965 - 1967, 545; omslag
          - Dow Chemical NV voor de aanleg en instandhouding van een pijpleiding van Rotterdam naar Terneuzen; uitbereiding van de concessie 1983, 546; omslag
          - DSM Transport Maatschappij NV te Rotterdam voor de aanleg en instandhouding van een pijpleiding van Rotterdam naar Beek bestemd voor het vervoer van vloeibare koolwaterstoffen 1965 - 1966, 547; omslag
            Nota bene: Bevat 1 tekening, aan te vragen onder inv.nr. 3492
          - Hoechst Holland NV te Vlissingen voor de aanleg en instandhouding van een pijpleiding en de daarbij behorende werken voor het transport van ethyleen van Ellewoutsdijk naar Vlissingen 1975 - 1977, 548; omslag
            Nota bene: Bevat 12 tekeningen
          - Limburgsche Maatschappij voor Gasdistributie (Limagas) te Maastricht NV voor de aanleg en instandhouding van een leidingnet in de provincie Limburg ten behoeve van de gasvoorziening 1966 - 1967, 549; omslag
          - Maatschappij voor Intercommunale Gasdistributie Intergas NV te Oosterhout voor de aanleg en instandhouding van een leidingnet in de provincie Noord-Brabant ten behoeve van de gasvoorziening 1967 - 1968, 550; omslag
            Nota bene: Bevat 1 tekening
          - Natrochemie BV te Amsterdam voor de aanleg en instandhouding van een pijpleiding voor het transport van vloeibaar chloor van Nederlands-Belgische grens (Lillo) naar Bergen op Zoom 1984 - 1985, 551; pak
          - Nederlandse Aardolie Maatschappij (NAM); voor de aanleg en instandhouding van een pijpleiding en de daarbij behorende werken bestemd voor het transport van een olie- en gasmengsel van Baflo (Gr.) naar Hefshuizen (Eemshaven) 1983 - 1984, 552; omslag
            Nota bene: Bevat 2 tekeningen, aan te vragen onder inv.nrs. 3504 en 3505
          - Nederlandse Aardolie Maatschappij (NAM); voor de aanleg van de transportleiding Calantsoog - Balgzandpolder (Den Helder) 1980 - 1981, 553
          - Nederlandse Aardolie Maatschappij (NAM); voor de aardgas- en aardolieconcessie "Steenwijk" 1994, 554; omslag
          - Nederlandse Pijpleidingmaatschappij NV voor de aanleg en instandhouding van een pijpleiding tussen het gebied van de Nieuwe Waterweg en dat van het Noordzeekanaal bestemd voor het vervoer van ruwe olie ten behoeve van derden 1965 - 1966, 555
          - Paktank BV te Rotterdam voor de aanleg en instandhouding van een pijpleiding en de daarbij behorende werken 1974 - 1976, 556; omslag
          - Persleiding Dongen BV te 's-Gravenmoer voor de aanleg en instandhouding van een pijpleiding en de daarbij behorende werken voor het transport van gedeeltelijk gezuiverd zouthoudend afvalwater van Dongen naar Zevenbergen 1985 - 1986, 557; omslag
            Nota bene: Bevat 2 tekeningen, aan te vragen onder inv.nrs. 3497 en 3498
          - Provinciale Noord-Brabantse Elektriciteitsmaatschappij NV te 's-Hertogenbosch, voor de aanleg en instandhouding van pijpleiding voor het transport van warm water en daarbij behorende werken 1980 - 1983, 558; omslag
          - Rotterdam-Rijn Pijpleiding Maatschappij NV voor de aanleg en instandhouding van een pijpleiding en de daarbij behorende werken, dienende voor transport van ruwe olie tussen Rotterdam en het Rijn-Roergebied 1959 - 1967, 559
          - Shell Nederland Chemie NV te Rotterdam voor de aanleg en instandhouding van een pijpleiding van Terneuzen naar Rotterdam (Pernis), bestemd voor het transport van propyleen en voor het gedeelte van de pijpleiding gelegen tussen Terneuzen en het Schelde-Rijnkanaal bestemd voor het transport van ethyleen 1986 - 1987, 560; omslag
            Nota bene: Bevat 5 tekeningen, aan te vragen onder inv.nrs. 3499 - 3503
          - Union Oil Transportation BV en Nedlloyd Engergy BV voor de aanleg en instandhouding van een leiding voor het transport van ruwe olie en de daarbij behorende werken (IJmuiden- Amsterdam Westelijk Havengebied) 1981 - 1982, 561; omslag
        - Stukken betreffende het leveren van een bijdrage aan de totstandkoming van een wetsontwerp over het verlenen van financiële medewerking voor de aanleg en exploitatie van een pijpleiding in het gebied tussen de Nieuwe Waterweg en het Noordzeekanaal, 1965 - 1966; 562-563; 2 omslagen
          - 1965 - 1966 feb, 562; omslag
          - 1966 mei - juli, 563; omslag
        - Stukken betreffende het leveren van een bijdrage aan het opstellen van een overeenkomst voor de samenwerking tussen de NV Nederlandse Pijpleiding Maatschappij en een op te richten Nederlandse dochtermaatschappij van de Amerikaanse Bechtel International Company, 1966; 564; omslag
        - Stukken betreffende het deelnemen aan de Algemene Vergadering van Aandeelhouders van de BV Nederlandse Pijpleidingmaatschappij te 's-Gravenhage, 1981; 565; omslag
        - Stukken betreffende het leveren van een bijdrage aan het besluit tot verlening van toestemming tot overdracht van een concessie door Nedlloyd Energy BV aan Nedlloyd Tranportation BV, 1983; 566; omslag
        - Stukken betreffende het voorbereiden en vaststellen van de Wet Informatie-Uitwisseling Ondergrondse Netten (Grondroerdersregeling), 2006; 567; pak
    - Luchtvaart, ruimtevaart, -1.814
      - Luchtvaart, -1.814.6
        - Stukken betreffende het adviseren over aangelegenheden betreffende de Stichting Nederlands Instituut voor Vliegtuigontwikkeling en Ruimtevaart, 1996 - 2000; 568; pak
        - Stukken betreffende het voorbereiden en tot stand komen van het Besluit Subsidie Civiele Vliegtuigontwikkelingen en daarop gebaseerde uitvoeringsregelingen, 1998 - 2003; 569-570; 2 pakken
          - 1998 - 2002, 569; pak
          - 1999 - 2003, 570; pak
      - Ruimtevaart, -1.814.7
        - Stukken betreffende het voorbereiden en vaststellen van een verklaring van bepaalde Europese Regeringen inzake de productiefase van de Ariane draagraket, 1981 - 1982; 571; omslag
        - Stukken betreffende het wijzigen van de instelling van de Interdepartementale Commissie Ruimtevaart (ICR), 1987 - 2002; 572-575; 4 omslagen
          148.2-0121-01 Minister van Economische Zaken
          148.2-0122-01 Minister van Economische Zaken
          - 1987, 572; omslag
          - 1992 - 1994, 573; omslag
          - 1998, 574; omslag
          - 2002, 575; omslag
        - Stukken betreffende het informeren van de minister met betrekking tot de voortgang van het voorbereiden van de Ruimtevaartwet, 2001 - 2005; 576; omslag
        - Stukken betreffende het voorbereiden van een Subsidieregeling Nationaal Ruimtetechnologieprogramma (NRT), 2002; 577; pak
        - Stukken betreffende het ondertekenen van een verdrag inzake de beveiliging van en uitwisseling van gerubriceerde informatie tussen de landen die lid zijn van de ESA (European Space Agency), 2004; 578; omslag
        - Stukken betreffende het tot stand komen van het besluit van de minister van Economische Zaken WJZ 4041690 tot wijziging van het Instellingsbesluit Gemeenschappelijke Raadgevende Commissie, 2004; 579; omslag
        - Europees Centrum voor Ruimtevaarttechniek (ESTEC), -1.814.7.07(4) ESTEC
          - Stukken betreffende het leveren van een bijdrage aan het goedkeuren van een aantal in het kader van het Europees Ruimteagentschap tot stand gekomen overeenkomsten, 1984; 580; omslag
          - Stukken betreffende het instellen van de Gemeenschappelijke Raadgevende Commissie ten behoeve van overleg tussen het Europese Centrum voor Ruimtevaarttechniek (European Space Research and Technology Centre (ESTEC)) en de Nederlandse overheid, 1991; 581; omslag
    - Telecommunicatie (verreberichtgeving), -1.817
      - Stukken betreffende het instellen van een Commissie Stimulering Voorbeeldprojecten Elektronische Berichtenuitwisseling, 1989; 582; omslag
      - Stukken betreffende het instellen van een Stuurgroep Bevordering Videotextdiensten in het Midden- en kleinbedrijf, 1989; 583; omslag
      - Stukken betreffende het adviseren over de opzet en inrichting van het GigaPortproject, een samenwerkingsverband tussen overheid en het bedrijfsleven, dat tot doel heeft Nederland bij de ontwikkeling van de volgende generatie Internet een vooraanstaande rol te laten spelen, 1998 - 1999; 584; pak
      - Stukken betreffende het voorbereiden, vaststellen en wijzigen van de Telecommunicatiewet en de daar onder horende besluiten en regelingen, 1998 - 2005; 585-632; 17 pakken en 31 omslagen
        - Diverse besluiten, waaronder het Besluit Universele Dienstverlening, het Besluit Aanwijzing Openbare Elektronische Communicatiediensten (geschillencommissie), het Besluit Interoperabiliteit, het Besluit Voorwaardelijke Toegang en het Besluit houdende aanpassing van de Telecomwet 2003 - 2004, 585; pak
        - Besluit Vergoedingen Telecommunicatiewet 1998 - 1999, 586; pak
        - Besluit Beveiliging Gegevens Aftappen Telecommunicatie; deel 1 2000 - 2005, 587; pak
        - Besluit Beveiliging Gegevens Aftappen Telecommunicatie; deel 2 2002 - 2003, 588; omslag
        - Besluit Beveiliging Gegevens Aftappen Telecommunicatie; deel 3 2002 - 2003, 589; pak
        - Besluit Afscherming Nummers en de Regeling Universele Dienstverlening en Eindgebruikersbelangen in verband met afscherming nummers; deel 1 2001 - 2004 okt. 08, 590; pak
        - Besluit Afscherming Nummers en de Regeling Universele Dienstverlening en Eindgebruikersbelangen in verband met afscherming nummers; deel 2 2004 mrt. - okt. 07, 591; omslag
        - Regeling houdende wijziging van diverse ministeriële regelingen in verband met aanpassing van de Telecommunicatiewet, besluit houdende vaststelling van het tijdstip van inwerkingtreding van het Besluit Medegebruik Omroepzendernetwerken, Regeling Gegevensverstrekking Medegebruik Omroepzendernetwerken, Besluit Medegebruik Omroepzendernetwerken en het besluit houdende vaststelling van het tijdstip van inwerkingtreding van de wet van 2 november 2000, houdende intrekking van de Radio-Omroep-Zender-Wet 1935 en enige daarmee verband houdende wettelijke voorzieningen en intrekking van de Vergunningenwet Kabelgebonden Telecommunicatie-infrastructuur 2001 - 2004, 592; pak
        - Het voorbereiden van de wijziging van artikel 16.1 van de Telecomwet met betrekking tot het opleggen van vergoedingen; deel 1 2002 jan. - juli 19, 593; pak
        - Het voorbereiden van de wijziging van artikel 16.1 van de Telecomwet met betrekking tot het opleggen van vergoedingen; deel 2 2002 juli 12 - dec, 594; pak
        - Het voorbereiden van de wijziging van artikel 16.1 van de Telecomwet met betrekking tot het opleggen van vergoedingen; deel 3 2003, 595; pak
        - Besluit Aanwijzing Openbare Elektronische Communicatiediensten (geschillencommissie) 2002 - 2004, 596; omslag
        - Het voorbereiden van de totstandkoming van de Wet houdende wijziging van de Telecomwet en enige andere wetten in verband met de implementatie van een nieuw Europees geharmoniseerd regelgevingskader voor elektronische communicatienetwerken en -diensten en de nieuwe dienstenrichtlijn van de Commissie van de Europese Gemeenschappen; deel 1 2002 dec. 01. - 2004 feb, 597; omslag
        - Het voorbereiden van de totstandkoming van de Wet houdende wijziging van de Telecomwet en enige andere wetten in verband met de implementatie van een nieuw Europees geharmoniseerd regelgevingskader voor elektronische communicatienetwerken en -diensten en de nieuwe dienstenrichtlijn van de Commissie van de Europese Gemeenschappen; deel 2 2002 dec. 01 - 2004 mrt, 598; omslag
        - Het voorbereiden van de totstandkoming van de Wet houdende wijziging van de Telecomwet en enige andere wetten in verband met de implementatie van een nieuw Europees geharmoniseerd regelgevingskader voor elektronische communicatienetwerken en -diensten en de nieuwe dienstenrichtlijn van de Commissie van de Europese Gemeenschappen; deel 3 2003 apr. - 2004 apr, 599; pak
        - Besluit houdende wijziging van het Besluit Aanwijzing Toezichthouders Telecommunicatiewet 2003, 600; omslag
        - Regeling Aanvraag en Toelating Vergunningen voor het Gebruik van Frequentieruimte 2003, 601; omslag
        - Regeling EZT/5048369.JZ, houdende wijziging van de Regeling randapparaten en radioapparaten 2003, 602; omslag
        - Regeling Gebruik van Frequentieruimte Zonder Vergunning 2003, 603; omslag
        - Besluit houdende vaststelling van het tijdstip van de wijziging van de Telecommunicatiewet en de Wet Onafhankelijke Post- en Telecommunicatieautoriteit 2003 - 2004, 604; omslag
        - Besluit houdende wijziging van enkele AMvB's in verband met aanpassingen aan de Telecommunicatiewet 2003 - 2004, 605; omslag
        - Besluit houdende wijziging van het Besluit Universele Dienstverlening en Eindgebruikersbelangen, alsmede wijziging van het Besluit Voorwaardelijke Toegang en de Regeling Universele Dienstverlening en Eindgebruikersbelangen 2003 - 2004, 606; omslag
        - Besluit Interoperabiliteit van Openbare Elektronische Communicatiediensten 2003 - 2004, 607; omslag
        - Besluit Universele Dienstverlening en Eindgebruikersbelangen 2003 - 2004, 608; pak
        - Besluit Vorderen Gegevens Telecommunicatie 2003 - 2004, 609; omslag
        - Het voorbereiden en intrekken van het wetsvoorstel betreffende de verwerking van persoonsgegevens en de bescherming van de persoonlijke levenssfeer in de telecommunicatiesector en in de sector elektronische communicatie, alsmede het voorbereiden van de totstandkoming van de Wet houdende wijziging van de Telecomwet en enige andere wetten in verband met de implementatie van een nieuw Europees geharmoniseerd regelgevingskader voor elektronische communicatienetwerken en -diensten en de nieuwe dienstenrichtlijn van de Commissie van de Europese Gemeenschappen 2003 - 2004, 610; pak
        - Het voorbereiden van het herzien van hoofdstuk 5 van de Telecommunicatiewet in verband met de ontwikkelingen rond de wetgeving met betrekking tot de eigendom van ondergrondse infrastructuur 2003 - 2004, 611; omslag
        - Regeling Breedbeeldtelevisiediensten en Normen Digitale Consumentenapparaten 2003 - 2004, 612; omslag
        - Het wijzigen van het Frequentiebesluit, het Besluit Vergoedingen Telecommunicatiewet en het Besluit Voorwaardelijke Toegang; deel 1 2003 - 2005 juni 16, 613; omslag
        - Het wijzigen van het Frequentiebesluit, het Besluit Vergoedingen Telecommunicatiewet en het Besluit Voorwaardelijke Toegang; deel 2 2005 apr. - juni 23, 614; omslag
        - Regeling Aanvraagprocedure en Veiling Gebruikrecht Frequentieruimte voor Wireless Local Loop (WLL) 2003 - 2005, 615; omslag
        - Toegangsrichtlijn 2003 - 2005, 616; pak
        - Akte van wijziging van het Verdrag tot Oprichting van het Europees Bureau voor Radiocommunicatie 2004, 617; omslag
        - Besluit houdende vaststelling van het tijdstip van inwerkingtreding van de artikelen 1 tot en met 9 en artikel 11 van het Besluit Verstrekking Gegevens Telecommunicatie 2004, 618; omslag
        - Besluit houdende vaststelling van het tijdstip van inwerkingtreding van het Besluit Alternatieve Verdeling Nummers 2004, 619; omslag
        - Het voorbereiden van een wijziging van de Telecommunicatiewet in verband met de algehele liberalisering van de telecommunicatie-infrastructuur en de telecommunicatiediensten 2004, 620; pak
        - Het voorstel van wet tot wijziging van hoofdstuk 10 van de Telecommunicatiewet in verband met de implementatie van Richtlijn 2004/108/EG; deel 1 2004, 621; pak
        - Het voorstel van wet tot wijziging van hoofdstuk 10 van de Telecommunicatiewet in verband met de implementatie van Richtlijn 2004/108/EG; deel 2 2005, 622; pak
        - Het wijzigen van diverse ministeriële regelingen in verband met aanpassing aan de Telecommunicatiewet 2004, 623; omslag
        - Reactie op de wijziging wetsvoorstel Computercriminaliteit II in verband met de implementatie van het Verdrag Crime in Cyberspace (CIC) 2004, 624; omslag
        - Regeling houdende wijziging van de Regeling Beperking Toekenning Nummers in verband met het beschikbaar stellen van nummers voor toegang tot ondernemingen en instellingen 2004, 625; omslag
        - Regeling Minimumpakket Huurlijnen 2004, 626; omslag
        - Besluit houdende enkele technische wijzigingen van het Frequentiebesluit en het Besluit Beveiliging Gegevens Aftappen Telecommunicatie, alsmede een wijziging van het Besluit Medegebruik Omroepzendernetwerken teneinde het regime van medegebruik uit te breiden tot aanbieders van antenne-opstelpunten die bestemd zijn voor omroep 2004 - 2005, 627; omslag
        - Besluit Algemene Richtlijnen Post in verband met de formalisering van het postvestigingenplan en enige andere onderwerpen 2005, 628; omslag